# 请教陈版主关于银行理财的会计处理

提问人：辉哥 2017 时间：2019-10-14 13:05:22
您好陈版主，企业购买了一份银行理财产品，理财协议规定，该理财产品属于保本保证收益型理财产品，期限为 90 天，该理财产品不对企业提供提前终止权，银行有权提前终止该产品，起息日至到期日的期间内，实际认购成功金额不体现在企业资金账户中，也不计付存款利息。请问陈版主，该类银行理财应在那个会计科目中核算，在报表中应如何列报，资产负债表日尚未到期是否需要预提利息？

回答人：chenyiwei
请提供该项理财产品的具体条款？另外，该企业是执行哪个版本的金融工具会计准则？

提问人：辉哥 2017 时间：2019-10-15 09:59:04
企业已执行新金融工具准则，理财协议主要条款如下：
（ 1 ）产品类型。产品类型属于保本保证收益型理财产品，期限为 90 天（ 2 ）产品收益说明。计息天数按照实际理财天数计算，投资人持有到期，理财收益 =理财资金到期年化收益率实际理财天数/365
（ 3 ）还本付息。理财产品约定持有期到期日后 2 个工作日内一次性支付理财产品本金及收益，到期前不分配收益。
（ 4 ）提前终止权。理财产品不对企业提供提前终止权，银行有权提前终止该产品。
以上条款能否足以做出判断，请陈老师看一下，感谢！

回答人：chenyiwei
如果合同中明确约定了到期收益率，则属于以摊余成本计量的金融资产，可在存续期内按实际利率法确认利息收入。因为期限为 90 天，故列报为其他流动资产。